【裁判字號】    98,交聲,1621
【裁判日期】    980430
【裁判案由】    違反道路交通管理處罰條例聲明異議
【裁判全文】
臺灣臺北地方法院交通事件裁定        98年度交聲字第1621號
異議人即
受處分人    甲○○
上列異議人即受處分人因違反道路交通管理處罰條例案件，對於
臺北市交通事件裁決所中華民國98年4月14日所為之處分（原處
分案號：北市裁罰字第裁22-1AD609185號），聲明異議，本院裁
定如下：
    主  文
異議駁回。
    理  由
一、原處分意旨略以：異議人即受處分人甲○○於民國98年2月
    16日15時09分許，將其所有車牌號碼Z2-6927號自用一般小
    客車停放在設有禁止臨時停車標線之臺北市○○路○段24巷1
    弄前，經臺北市政府停車管理處交通助理員拍照採證後逕行
    舉發在禁止臨時停車處所停車之違規，嗣受處分人於舉發通
    知單上所載之應到案日期前向原處分機關申訴，原處分機關
    函請原舉發單位調查結果，仍認受處分人有上開違規行為，
    乃依道路交通管理處罰條例第56條第1項第1款及違反道路交
    通管理事件統一裁罰基準表之規定，裁處受處分人新臺幣（
    下同）9百元罰鍰。
二、聲明異議意旨略以：因車輛停放處所示紅線區與相臨處有異
    ，使其無法分辨此線為私人或公家所畫因此受罰，且此處為
    住家圍牆，並無阻礙交通之疑，爰提起本件異議，請求撤銷
    原處分云云。
三、按禁止臨時停車線為紅色實線，用以指示禁止臨時停車路段
    ，道路交通標誌標線號誌設置規則第169條第1項、第2項定
    有明文。而設有禁止臨時停車標線處所不得臨時停車；禁止
    臨時停車處所不得停車，道路交通安全規則第111條第1項第
    3款、第112條第1項第1款亦定有明文。次按汽車駕駛人在禁
    止臨時停車處所停車者，處6百元以上1千2百元以下罰鍰；
    汽車駕駛人違規停車而駕駛人不在場，並經以科學儀器取得
    證據資料證明其行為違規，當場不能或不宜攔截製單舉發者
    ，得逕行舉發處罰，道路交通管理處罰條例第56條第1項第1
    款、第7條之2第1項第7款、第2項第4款亦規定甚明。
四、經查，本件受處分人甲○○於民國98年2月16日15時09分許
    ，將其所有車牌號碼Z2-6927號自用一般小客車停放於臺北
    市○○路○段24巷1弄前劃設有紅色實線之禁止臨時停車處所
    ，經臺北市政府停車管理處依違反道路交通管理處罰條例逕
    行舉發等情，此為受處分人所不爭執，並有臺北市政府交通
    局北市交停字第1AD609185號舉發違反道路交通管理事件通
    知單、採證照片2紙附卷可稽，是受處分人於設有紅線之禁
    止臨時停車處所停車之違規事實，洵堪認定。本件受處分人
    雖主張無法分辨此線為私人或公家所劃云云，惟查該路段禁
    止臨時停車之紅色實線確實係臺北市交通管制工程處依法所
    劃設，此有臺北市停車管理交通管制工程處98年4月1日北市
    停管字第09831789000號書函在卷可憑，前揭路段既經合法
    劃設紅線無訛，受處分人即應受該禁止停車標線設置之限制
    ，並應遵守之。又受處分人停車時既已發覺該路段之路側劃
    有紅實線，在其無法確認非合法劃設之情況，自應遵守交通
    安全規則之規定，不得於該處停車，豈能徒以其個人主觀之
    猜測，作為免責之理由。至受處分人所稱該處為住家圍牆並
    無阻礙交通之情形，核與前開違規行為之成立與否無涉，當
    無解於其所負之違規責任。是受處分人上開所辯，顯與事實
    不符，不足採信。本件事證明確，受處分人所有之上開自用
    小客車有於禁止臨時停車處所違規停車之行為，洵堪認定。
五、綜上所述，本件受處分人所有之自用小客車有前揭違規行為
    ，原處分機關依道路交通管理處罰條例第56條第1項第1款及
    違反道路交通管理事件統一裁罰基準及處理細則等規定，裁
    處受處分人罰鍰9百元，核無違誤，本件異議為無理由，應
    予駁回。
中    華    民    國    98    年    4    月     30    日
                  交通法庭法  官  李宜娟
以上正本證明與原本無異
如不服本裁定應於送達後5日內向本院提出抗告狀
                          書記官  張華瓊
中    華    民    國    98    年    5     月    1     日


司法院資訊處製作；財團法人民間司法改革基金會備份。
